臺灣板橋地方法院民事判決　　　　　　 100年度勞訴字第70號
原　　　告　莊鈺亮
原　　　告　杞志祐
原　　　告　蔡金州
共　　　同
訴訟代理人　鄭凱鴻律師
被　　　告　富晟科技企業有限公司
法定代理人　王大鉉
訴訟代理人　蘇衍維律師
複代理人　　曾福卿
上列當事人間請求給付資遣費等事件，經本院於民國100年10月
20日言詞辯論終結，判決如下：
    主  文
被告應給付原告莊鈺亮新臺幣壹佰零柒萬伍佰肆拾玖元；給付原
告杞志祐新臺幣柒拾柒萬貳仟參佰元；給付原告蔡金州新臺幣捌
拾參萬伍仟零肆拾柒元，及均自民國一百年五月四日起至清償日
止，按年息百分之五計算之利息。
原告其餘之訴駁回。
訴訟費用由被告負擔百分之九十七，餘由原告負擔。
本判決第一項於原告莊鈺亮、杞志祐、蔡金州依序以新臺幣參拾
伍萬元、新臺幣貳拾伍萬元、新臺幣貳拾柒萬元為被告供擔保後
，得假執行；倘被告依序以新臺幣壹佰零柒萬伍佰肆拾玖元、新
臺幣柒拾柒萬貳仟參佰元、新臺幣捌拾參萬伍仟零肆拾柒元為原
告預供擔保，得免為假執行。
原告其餘假執行之聲請駁回。
    事實及理由
一、原告主張：
  (一)原告莊鈺亮自民國80年8月1日起受僱於被告公司，月薪新臺
    幣（下同）4萬2,000元；原告杞志祐自83年8月1日起受僱於
    被告公司，月薪3萬5,000元；原告蔡金州則自83年4月11日
    起受僱於被告公司，月薪3萬5,000元。原告任職後，均兢兢
    業業為公司創造業績。詎於97年10月9日被告公司未經原告
    同意，即片面張貼公告全面調降原告等員工之薪資。嗣復於
    97 年12月間以被告公司全面停工為由，要求原告等員工無
    薪休假，並自斯時起未再給付原告任何薪水。延至99年4月
    30日原告接獲被告法定代理人之信件，其內容略以：由於公
    司停工逾年，勞保局函請轉出加保，現今也無復工條件，這
    段日子歷經轉折，改變所有的人事物，心理充滿無限的惆悵
    ，目前等待資金解套，屆時處理後續，在此表達萬分歉意和
    無奈，轉出後可向公所或工會加保，不便之處，敬請見諒等
    語（詳原證2，下稱被告信件）。經原告查詢被告公司登記
    資料後，方始發現被告早於98年6月24日向主管機關辦理歇
    業登記。是以，被告信件之真意，應係依勞動基準法（下稱
    勞基法）第11條第1項第1款規定終止兩造間勞動契約關係。
    爰本於勞基法第17條及勞工退休金條例（下稱勞退條例）第
    12條第1項規定，請求被告應給付原告資遣費；本於勞基法
    第16條規定，請求被告給付原告預告工資；本於勞動契約關
    係請求被告給付被告要求原告無薪休假期間（98年1月起至
    99年4月30日止，共16個月），按基本工資計算之薪資。及
    均自起訴狀繕本送達翌日（即100年5月4日）起至清償日止
    ，按年息5%計算法定遲延利息。
  (二)茲就原告請求金額說明於下：
    (1)原告莊鈺亮部分：
      資遣費：年資自80年8月1日至99年4月30日，計18年9個
        月（即18.75年）。以月平均工資4萬2,000元計，依勞
        基法第17條規定，被告應給付原告莊鈺亮資遣費78萬
        7,500元（42,000* 18.75=78萬7,500元）。
      預告工資：共30日，計4萬2,000元。
      無薪休假工資：共16個月，以每月1萬7,280元計，被告
        應給付原告莊鈺亮27萬6,480元。
      合計110萬5,980元。
    (2)原告杞志祐部分：
      資遣費：年資自83年8月1日起至99年4月30日止。其中
        83年8月1日至94年6月30日止，計10年11個月（即10.92
        年），以月平均工資3萬5,000元計，依勞基法第17條規
        定，被告應給付資遣費38萬2,200元（35,000*10.92=38
        2,200）。94年7月1日起選擇勞退新制，至99年4月30日
        止，共4年10個月（即4.83年），依勞退條例第12條規
        定，被告應給付相當於2.42個月（4.83*0.5=2.4 2 ）
        平均工資之資遣費，計8萬4,700元。此部分合計應給付
        46萬6,900元。
      預告工資，共30日，計3萬5,000元。
      無薪休假工資：共16個月，以每月1萬7,280元計，被告
        應給付原告杞志祐27萬6,480元。
      合計77萬8,380元。
    (3)原告蔡金州部分：
      資遣費：年資自83年4月11日起至99年4月30日止，計16
        年19日（依勞基法第17條規定，不滿1個月者，以1個月
        計，故為16.08年），以月平均工資3萬5,000元計，依
        勞基法第17條規定，被告應給付原告蔡金州資遣費56萬
        2,800 元（35,000*16.08=562,800）。
      預告工資，共30日，計3萬5,000元。
      無薪休假工資：共16個月，以每月1萬7,280元計，被告
        應給付原告蔡金州27萬6,480元。
      合計87萬4,280元。
  (三)併為聲明：被告應給付原告莊鈺亮110萬5,980元；給付原告
    杞志祐77萬8,380元；給付原告蔡金州87萬4,280元，及均自
    100年5月4日起至清償日止，按年息5%計算法定遲延利息；
    原告願供擔保，請准宣告假執行。
二、被告抗辯：
  (一)關於原告莊鈺亮任職被告公司年資自80年8月1日起算；原告
    杞志祐任職被告公司年資自83年8月1日起算一節，被告不爭
    執。惟告蔡金州固於83年4月11日到職，但表示83年6月份即
    將要結婚要求於83年7月再加入勞保，但於88年8月間因要求
    調薪未果提出辭呈並辦理離職，故88年8月之前之年資被告
    不予承認，僅承認自88年8月起任職年資。又被告公司於97
    年11月底全面停業後，雖積極尋求復工可能性，但事與願違
    。原告既自97年12月起未提供任何勞務予被告公司，被告自
    無庸給付該段時期工資。實則原告進入停薪狀態前，原告已
    同意97年10月調降薪資，無薪假之協議，亦為原告所同意。
  (二)況且原告蔡金州在97年12月已從事其他工作，而被告於98年
    2 月11日邀原告3人聚餐時，除原告蔡金州工作固定外，原
    告杞志祐亦表明接零星案件，僅原告莊鈺亮表示工作難找。
    至於98年6月24日被告公司解散一事，被告亦請原告莊鈺亮
    轉告其餘原告，非原告所不知。即由原告均另覓他職可知，
    原告自另覓他職起均有自願離職之意，其等既屬自願離職
    自不得向被告請求資遣費。遑論，本件原告就有關平均工資
    之主張，不符勞基法之規定，難逕採信為真。
  (三)併為答辯聲明：原告之訴駁回；如受不利判決願供擔保，請
    免為假執行。
三、兩造不爭執之事項：
  (一)原告莊鈺亮：
    (1)任職被告公司年資應自80年8月1日任職於富群儀電工業有
      限公司（下稱富群公司）起算；任職期間並未選擇適用勞
      退新制。
    (2)依莊鈺亮所提出設於永豐銀行帳戶之對帳單及存摺明細被
      告公司依序於：97年7月10日轉帳4萬3,315元。97年8
      月11日轉帳4萬3,421。97年9月9日轉帳4萬3,351元。
      97年10月13日轉帳4萬3,351元。97年11月10日轉帳3 萬
      2,001元。97年12月16日轉帳3萬2,596元。98年1月10
      日轉帳1萬7,781元等情，並有存摺明細1份（詳原證4）附
      卷可查。
  (二)原告杞志祐：
    (1)任職被告公司年資自83年8月1日任職富群公司起算；於94
      年7月1日選擇勞退新制。
    (2)97年3月1日起至98年2月28日止之勞工保險月投保薪資為3
      萬6,300元，有勞工保險投保資料表1份（詳原證1）為佐
      。
    (3)依杞志祐所提出設於永豐銀行帳戶之存摺明細記載：被告
      公司依序於：97年7月10日轉帳3萬3,603元。97年8月
      11日轉帳3萬3,673元。97年9月9日轉帳3萬3,673元。
      97年10月13日轉帳3萬3,673元。97年11月10日轉帳2萬
      4,603元。97年12月10日轉帳2萬2,213元。98年1月10
      日轉帳1萬5,323元等情，並有存摺明細1份（詳原證4）附
      卷可查。
    (4)依杞志祐所提出薪資單記載：97年5月份薪資為5萬
      1,018 元，應扣1,957元，實領4萬9,061元。97年6月薪
      資為3萬5,560元，應扣1,957元，實領3萬3,603元。97
      年7月薪資3萬5,630元，應扣1,957元，實領3萬3,673元。
      97 年9月薪資3萬5,630元，應扣1,957元，實領3萬
      3,673元。97年10月薪資3萬1,140元，應扣3,817元，實
      領2萬4,603元。97年11月薪資3萬750元，應扣1萬1,257
      元，實領2萬2,213元等情，有薪資單（詳原證5）在卷可
      憑。
  (三)原告蔡金州：
    (1)於83年4月11日起任職於富群公司；自83年7月4日起至91
      年5月30日止（期間未退保），勞工保險投保單位為富群
      公司；91年5月31日起投保單位為被告公司；97年3月1日
      起至98年2月28日止之勞工保險月投保薪資為3萬8,200元
      ；99年4月30日勞保退保，退保原因為「歇業」等情，並
      有勞工保險投保資料表（詳原證1）及退保申請表（詳原
      證2）各1份在卷可佐。
    (2)依蔡金州所提出設於永豐銀行帳戶之存摺明細記載：被告
      公司依序於：97年7月10日轉帳3萬5,812元。97年8月
      11日轉帳3萬5,882元。97年9月9日轉帳3萬5,812元。
      97年10月13日轉帳3萬5,882元。97年11月10日轉帳2萬
      5,882元。97年12月10日轉帳2萬4,357元。98年1月10
      日轉帳1萬6262元等情，並有存摺明細1份（詳原證4）附
      卷可查。
  (四)原告於99年4月30日原告接獲被告法定代理人之信件，其內
    容略以：由於公司停工逾年，勞保局函請轉出加保，現今也
    無復工條件，這段日子歷經轉折，改變所有的人事物，心理
    充滿無限的惆悵，目前等待資金解套，屆時處理後續，在此
    表達萬分歉意和無奈，轉出後可向公所或工會加保，不便之
    處，敬請見諒等語（詳原證2，即被告信件），並有信件及
    退保申請書影本附卷可佐。
  (五)被告提出勞資爭議同意書（詳被證2）形式為真正。其內容
    略以：「原告…同意資方（即被告公司）之協議，調降自97
    年10月份起薪資應給付總額百分之十（-10%），為顧及員工
    權益，將補足97年10月份短支部分，于發放97年11月份薪資
    時，一併納給，在此感謝對公司的支持，雖然業績慘淡，但
    我們秉持永續經營理念，會堅持努力原則，在需要同仁休假
    時，請配合辦理等情，並有同意書3份在卷可佐。
  (六)被告公司於97年12月歇業；原告自97年12月起未再提供勞務
    予被告公司。
四、關於兩造間勞動契約關係究於何時？由何人？以何事由合法
    終止？
  (一)按僱用人受領勞務遲延者，受僱人無補服勞務之義務，仍得
    請求報酬，民法第487條前段定有明文。果上訴人因停刊或
    延展發行而未能提供被上訴人充分之工作，係屬上訴人受領
    勞務給付遲延，被上訴人無補服勞務之義務，仍得請求報酬
    ，則兩造間之勞動契約，並不因而終止（最高法院82年度台
    上字第38號判決意旨參照）。同法條後段則謂「但受僱人因
    不服勞務所減省之費用，或轉向他處服勞務所取得，或故意
    怠於取得之利益，僱用人得由報酬額內扣除之。」。則由民
    法第487條之法意旨可窺知，僱用人停業屬其受領勞務遲延
    ，受僱人除無補服勞務之義務外，兩造間勞動契約並不因受
    僱人轉向他處服勞務而當然終止，僱用人僅得執之於應給付
    報酬中請求扣抵。準此，本件被告單執：被告公司於97年12
    月起停業後，原告既無再繼續給付勞務予被告公司，並另覓
    他職為由，抗辯：於原告另覓他職之時起，應視同原告已為
    自願離職意思表示云云，自無可採。遑論，經本院依被告聲
    請調取原告蔡金州97、98、99年度綜合所得稅資料結果，由
    財政部臺灣省北區國稅局板橋分局100年9月27日以北區國稅
    板橋二字第1001034993號函覆附件資料內容（詳本院卷第49
    頁至55頁），並查無原告蔡金州於98年度及99年度所得資料
    ，是被告抗辯：原告蔡金州自97年12月起已另覓固定職務云
    云，亦難採信，併此敘明。
  (二)原告主張：原告於99年4月30日接獲被告信件，由被告信件
    內容記載可認被告係依勞基法第11條第1項第1款規定終止兩
    造間勞契約關係等語。被告則以，被告信件僅為退保通知，
    並無終止兩造間勞動契約之意等語為辯。查觀諸被告信件內
    容乃謂：由於公司停工逾年，勞保局函請轉出加保，現今也
    無復工條件，這段日子歷經轉折，改變所有的人事物，心理
    充滿無限的惆悵，目前等待資金解套，屆時處理後續，在此
    表達萬分歉意和無奈，轉出後可向公所或工會加保，不便之
    處，敬請見諒等語。經本院調查結果，認信件中所謂「已無
    復工條件」，既為兩造間勞動契約難續之意，衡情自含終止
    意旨；而未尾「等待資金解套，屆時處理後續。」，則係針
    對終止前、後應給付相關費用支付方式而言。再審酌隨被告
    信件檢附退保申請書所載退保原因為「歇業」等情。應認原
    告主張：被告信件乃為被告依勞基法第11條第1項第1款終止
    兩造間勞動契約之通知等語，應屬有據。
  (三)基上，兩造間勞動契約乃於99年4月30日經被告依勞基法第
    11條第1項第1款規定合法終止。
五、關於原告於無薪休假期間，被告究否應按基本工資給付薪資
    予原告？
  (一)按「無薪休假」（或行政假）並非法律名詞，更非雇主得以
    恣為之權利。因景氣因素所造成之停工，屬可歸責於雇主之
    事由，工資本應依約照付。雇主如片面減少工資，即屬違法
    ，可依法裁罰。事業單位如受景氣影響必須減產或停工，為
    避免大量解僱勞工，可與勞工協商並經同意後，暫時縮減工
    作時間及依比例減少工資，以共度難關，惟對支領月薪資者
    ，仍不得低於基本工資，以及逕自排定所謂「無薪休假」。
    為求勞資關係和諧，勞雇雙方可透過勞資會議，就應否採行
    所謂「無薪休假」進行討論，惟前開協議，因涉個別勞工勞
    動條件之變更，仍應徵得勞工個人之同意（行政院勞工委員
    會98年4月24日勞動2字第0980070071號函釋意旨參照）。
  (二)查本件兩造對於原告屬支領月薪之勞工，被告公司自97年12
    月起對原告排定無薪休假一節，既無爭執，而可認為真正。
    被告復就排定無薪休假後，除曾給付97年12月工資外，餘未
    再為任何薪資給付一節，亦無爭執。按諸前開函釋意旨，原
    告3人本於勞動契約關係請求被告自98年1月1日起至99年4月
    30 日止（共16個月），按月以1萬7,280元計算之薪資，即
    被告應給付原告3人各27萬6,480元（17,280*16=276,480）
    ，於法自無不合，應予准許。
六、關於本件基本工資如何計算？
  (一)按平均工資：謂計算事由發生之當日前6個月內所得工資總
    額除以該期間之總日數所得之金額。工作未滿6個月者，謂
    工作期間所得工資總額除以工作期間之總日數所得之金額。
    工資按工作日數、時數或論件計算者，其依上述方式計算之
    平均工資，如少於該期內工資總額除以實際工作日數所得金
    額60%者，以60%計，勞基法第2條第1項第4款定有明文。次
    按依照勞基法第2條第4款規定計算平均工資時，如因普通傷
    病假或留職停薪致工資折半發給或不發給期間，應不列入計
    算平均工資，前經內政部74.11.21 (74)台內勞字第357224
    號函釋在案；計算平均工資時，應將上開期間扣除，往前推
    計（行政院勞工委員會76年9月17日(76)台勞動字第2255號
    函釋意旨參照）。準此，本件原告3人平均工資應扣除無薪
    休假部分，而以97年6月起至97年11月止6個月內所得工資為
    計算基準，先此敘明。
  (二)又觀諸被告所提出勞資協議同意書（詳被證2），其內容既
    謂「原告同意資方（即被告公司）之協議，調降自97年10月
    份起薪資應付總額10%（即-10%），為顧及員工權益，將補
    足97年10月份短支部分，于發放97年11月份薪資時，一併納
    給。」等語，並由原告與被告法定代理人均於同意書上具名
    簽認，兩造自受其拘束（被告公司部分，既由具法定代理權
    之法定代理人王大炫具名，自屬有權代理，併此敘明。）。
    又探諸其文意，既謂97年10月起調降薪資10%，復曰97年10
    月短支部分於97年11月補足，應認經兩造協議結果，實際乃
    自97年11月起開始減薪10%。
  (三)再經比對原告杞志祐所提出薪資單（原證5）及存摺明細（
    原證4）結果，可認原告每月應領薪資，被告係於次月10日
    左右匯入原告帳戶；另97年10月短支10%部分，被告並未於
    次月補發，是原告3人97年10月薪資應再加計10%後，始為該
    月所得工資。
  (四)茲就原告3人平均工資，分述於下：
    (1)原告莊鈺亮部分：承前述，依原告莊鈺亮所提出設於永豐
      銀行帳戶之對帳單及存摺明細被告公司依序於：97年7
      月10日轉帳4萬3,315元。（97年6月份實領薪資）97年8
      月11日轉帳4萬3,421。（97年7月份實領薪資）97年9月
      9日轉帳4萬3,351元。（97年8月份實領薪資）97年10月
      13日轉帳4萬3,351元。（97年9月份實領薪資）97年11
      月10日轉帳3萬2,001元。（97年10月份實領薪資；再加計
      10%後為3萬5,201元(32,001*1.1=35,201)）97年12月16
      日轉帳3萬2,596元。（97年11月份實領薪資）。原告莊鈺
      亮既未提出前開6個月薪資單供本院比對應領薪資（即扣
      稅、保險費等前之薪資金額）為若干，此部分平均工資僅
      得按前述金額列計。基上，本件原告莊鈺亮平均工資計為
      4萬206元（(43,315+43,421+43,351+43,351+35,201+32,
      596)/6=40,206）。至被告請求向國稅局調取原告莊鈺亮
      97年度所得資料以為平均工資計算基準一節，經核原告莊
      鈺亮每月應領薪資既未盡相同，前開調取資料復無法分辨
      其中若干為97年6月至97年11月薪資，自難執為平均工資
      計算基準，是無再調取之必要，附此敘明。
    (2)原告杞志祐部分：承前述，依其所提出薪資單記載：97
      年6月薪資為3萬5,560元，應扣1,957元，實領3萬3,603元
      。97年7月薪資3萬5,630元，應扣1,957元，實領3萬3,6
      73元。97年9月薪資3萬5,630元，應扣1,957元，實領3
      萬3,673元。97年10月薪資3萬1,140元，應扣3,817元，
      實領2萬4,603元。（97年10月份應領薪資，加計10%後為3
      萬4,254元(31,140*1.1=34,254)）97年11月薪資3萬750
      元，應扣1萬1,257元，實領2萬2,213元。其實領金額既與
      存摺明細互核相符（均於次月10日許匯入），此部分自應
      得按應領薪資列計。又97年8月份薪資單固有缺漏，惟實
      領金額既與97年7月及97年9月相同，參諸原告杞志祐所提
      薪資單，其薪資結構均以：本薪2萬3,000元、職務加給
      1,300元、眷屬津貼1,000元、工作加給8,000元、全勤獎
      金1,000元及伙食津貼構成，應足推認其97年8月份應領薪
      資亦同7、9月薪資，均為3萬5,630元。基上，本件原告杞
      志祐平均工資計為3萬4,576元（(35,560+35,630+35,630+
      35,630+34,254+30,750)/6=34,576）。
    (3)原告蔡金州部分：依其所提出設於永豐銀行帳戶之存摺明
      細記載：被告公司依序於：97年7月10日轉帳3萬5,812
      元。（97年6月份實領薪資）97年8月11日轉帳3萬5,882
      元。（97年7月份實領薪資）97年9月9日轉帳3萬5,812
      元。（97年8月份實領薪資）97年10月13日轉帳3萬5,88
      2元。（97年9月份實領薪資）97年11月10日轉帳2萬5,8
      82元。（97年10月份實領薪資；再加計10%後為2萬8,470
      元(25,882*1.1=28,470)）97年12月10日轉帳2萬4,357
      元。（97年11月份實領薪資）。同前述，原告蔡金州既未
      提出前開6個月薪資單供本院比對應領薪資（即扣稅、保
      險費等前之薪資金額）為若干，此部分平均工資僅得按前
      述金額列計。基上，本件原告蔡金州平均工資計為3萬2,7
      03元（(35,812+35,882+35,812+35,882+28,470+24,357)/
      6=32,703）。
七、按雇主依第11條或第13條但書規定終止勞動契約者，其預告
    期間依左列各款之規定：(3)繼續工作3年以上者，於30日前
    預告之。雇主未依第1項規定期間預告而終止契約者，應給
    付預告期間之工資。次按雇主依前條終止勞動契約者，應依
    左列規定發給勞工資遣費：(1)在同一雇主之事業單位繼續工
    作，每滿1年發給相當於1個月平均工資之資遣費。(2)依前款
    計算之剩餘月數，或工作未滿1年者，以比例計給之。未滿1
    個月者以1個月計，勞基法第16條第1項第3款、第3項及第17
    條分別定有明文。再按勞工適用本條例之退休金制度者，適
    用本條例後之工作年資，於勞動契約依勞基法第11條規定終
    止時，其遣費由雇主按其工作年資，每滿1年發給1/2個月之
    平均工資，未滿1年者，以比例計給，最高以發給6個月平均
    工資為限，不適用勞基法第17條規定，勞退條例第12條第1
    項亦定有明文。查兩造間勞動契約既經被告依勞基法第11條
    終止，則原告依前開法律規定請求被告給付預告工資及資遣
    費，於法自無不合。茲就原告請求金額分述於後：
  (一)原告莊鈺亮部分：
    (1)原告莊鈺亮工作年資自80年8月1日算至99年4月30日，計
      18年9個月（即18.75年）。以月平均工資4萬206元計，依
      勞基法第17條規定，被告應給付原告莊鈺亮資遣費75萬3,
      863元（40,206* 18.75=753,863）。
    (2)原告莊鈺亮繼續工作年資3年以上，依勞基法第16條規定
      被告應給付30日預告工資，計4萬206元。
  (二)原告杞志祐部分：
    (1)原告杞志祐年資自83年8月1日起算至99年4月30日止。其
      中83年8月1日至94年6月30日止，計10年11個月（即10.92
      年），以月平均工資3萬4,576元計，依勞基法第17條規定
      ，被告應給付資遣費37萬7,570元（34,576*10.92=377,57
      0）。94年7月1日起選擇勞退新制，至99年4月30日止，共
      4年10個月（即4.83年），依勞退條例第12條規定，被告
      應給付相當於2.42個月（4.83*0.5=2.42）平均工資之資
      遣費，計8萬3,674元（34,576*2.42=83,674）。此部分合
      計應給付46萬1,244元。
    (2)原告杞志祐繼續工作年資3年以上，依勞基法第16條規定
      被告應給付30日預告工資，計3萬4,576元。
  (三)原告蔡金州部分：
    (1)按定期契約屆滿後或不定期契約因故停止履行後，未滿3
      個月而訂定新約或繼續履行原約時，勞工前後工作年資，
      應合併計算，勞基法第10條定有明文。查本件被告既承認
      蔡金州任職訴外人富儀公司年資，則縱或被告抗辯：原告
      蔡金州曾於88年8月間因要求調薪未果提出辭呈並辦理離
      職一節屬實，被告既復稱：僅承認其自88年8月起任職年
      資。顯見縱有離職，亦於離職後立刻再續新約，按諸前開
      法律規定，年資自應併計。即原告蔡金州自83年4月11日
      起算至99年4月30日止，計16年19日（依勞基法第17條規
      定，不滿1個月者，以1個月計，故為16.08年），以月平
      均工資3萬2,703元計，依勞基法第17條規定，被告應給付
      原告蔡金州資遣費52萬5,864元（32,703*16.08=525,864
      ）。
    (2)原告蔡金州繼續工作年資3年以上，依勞基法第16條規定
      被告應給付30日預告工資，計3萬2,703元。
八、綜上所述，原告本於勞動契約關係、勞基法第16條、第17條
    及勞退條例第12條規定，請求被告給付原告莊鈺亮107萬549
    元（276,480+753,863+40,206=1,070,549）、給付原告杞志
    祐77萬2,300元（276,480+461,244+34,576=772,300）、給
    付原告蔡金州83萬5,047元（276,480+525,864+32,703=835,
    047），及均自100年5月4日起至清償日止，按年息5% 計算
    法定遲延利息，為有理由，應予准許。逾此部分之請求，則
    屬無據，應予駁回。
九、兩造均陳明願供擔保，請准宣告假執行或免為假執行宣告。
    經核原告勝訴部分，並無不合，爰各酌定相當擔保金額准許
    之；至原告敗訴部分，其假執行之聲請已失所附麗，應併駁
    回。
結論：原告之訴為一部有理由、一部無理由，依民事訴訟法第
79條、第85條第1項、第390條第2項、第392條，判決如主文。
中    華    民    國  100    年       11   月    3    日
                  民事第一庭    法  官  黃信滿
以上正本係照原本作成
如對本判決上訴，須於判決送達後20日內向本院提出上訴狀。如
委任律師提起上訴者，應一併繳納上訴審裁判費。
中    華    民    國  100    年       11   月    3    日
                                書記官  莊琬婷